---
title: "Index"
author: "Juan Diego Hdez. Zavala"
date: "2023-12-13"
output: html_document
---
# Problemas de Valor Futuro
## Problema 1

Una persona desea ahorrar $500.00 cada fin de quincena durante 40 años. Si el fondo de inversión paga una tasa de rendimiento de 7.5% ¿Cuánto dinero tendrá ahorrado al final de su proyecto financiero?
```{r}
VFVenc = function(A, t, r){
  VF = A*((1+r)**t-1)/r
  return(VF)
}
VFVenc(500, 40*24,0.075/24)
```
## Problema 2

Una persona desea acumular $3,038,688. Si el fondo de inversión paga una tasa de rendimiento de 7.5% ¿Cuánto dinero debe ahorrar cada fin de quincena durante 40 años?
```{r}
PagoVFVenc =  function(VF, t, r){
  A =  r*VF/((1+r)**t-1)
  return(A)
}
PagoVFVenc(3038688, 40*24, 0.075/24)
```
## Problema 3

Una persona desea acumular $3,038,688. Si abona cada fin de quincena 500 pesos por 40 años ¿De cuánto debe ser la tasa de interés?
```{r}
TasaVFVenc = function(VF, A, t){
  aprox = VF + 1
  VF2 = 0
  i = 1
  while(VF/10000 < aprox){
    r = i/1000000
    VF2 = A*((1+r)**t-1)/r
    aprox = abs(VF-VF2)
    i = i + 1
  }
  return(r*100*24)
}
TasaVFVenc(3038688, 500, 40*24)
```
## Problema 4

Una persona desea acumular $3,038,688. Si abona cada fin de quincena 500 pesos a una tasa de 7.5% ¿Cuánto tiempo pasará hasta acumular su monto?
```{r}
PeriodosVFVenc = function(VF, A, r){
  t = log(1+r*VF/A)/log(1+r)
  return(t/24)
}
PeriodosVFVenc(3038688, 500, 0.075/24)
```
## Problema 5

Una persona desea ahorrar $500.00 cada inicio de quincena durante 40 años. Si el fondo de inversión paga una tasa de rendimiento de 7.5% ¿Cuánto dinero tendrá ahorrado al final de su proyecto financiero?
```{r}
VFAnt = function(A, t, r){
  VF = (1+r)*A*((1+r)**t-1)/r
  return(VF)
}
VFAnt(500, 40*24, 0.075/24)
```
## Problema 6

Una persona desea acumular $3,038,688. Si el fondo de inversión paga una tasa de rendimiento de 7.5% ¿Cuánto dinero debe ahorrar cada inicio de quincena durante 40 años?
```{r}
PagoVFAnt =  function(VF, t, r){
  A =  r*VF/(((1+r)**t-1)*(1+r))
  return(A)
}
PagoVFAnt(3048184, 40*24, 0.075/24)
```
## Problema 7

Una persona desea acumular $3,038,688. Si abona cada inicio de quincena 500 pesos por 40 años ¿De cuánto debe ser la tasa de interés?
```{r}
TasaVFAnt = function(VF, A, t){
  aprox = VF + 1
  VF2 = 0
  i = 1
  while(VF/10000 < aprox){
    r = i/1000000
    VF2 = (1+r)*A*((1+r)**t-1)/r
    aprox = abs(VF-VF2)
    i = i + 1
  }
  return(r*100*24)
}
TasaVFAnt(3048184, 500, 40*24)
```
## Problema 8

Una persona desea acumular $3,038,688. Si abona cada inicio de quincena 500 pesos a una tasa de 7.5% ¿Cuánto tiempo pasará hasta acumular su monto?
```{r}
PeriodosVFAnt = function(VF, A, r){
  t = log(1+r*VF/(A*(1+r)))/log(1+r)
  return(t/24)
}
PeriodosVFAnt(3048184, 500, 0.075/24)
```
## Problema 9

Una persona paga al final cada quincena $450.00 durante 2 años. Si la tienda departamental le cobra de 11% de interés ¿Cuánto le prestaron?
```{r}
VAVenc = function(A, t, r){
  VA = A*(1-(1+r)**-t)/r
  return(VA)
}
VAVenc(450.00, 2*24, 0.11/24)
```
## Problema 10 

Una persona debe $19,349.45. Si la tienda departamental le cobra de 11% de interés durante 2 años ¿Cuánto abona al final de cada quincena?
```{r}
PagoVAVenc =  function(VA, t, r){
  A =  r*VA/(1-(1+r)**-t)
  return(A)
}
PagoVAVenc(19349.45, 2*24, 0.11/24)
```
## Problema 11

Una persona debe $19,349.45. Si abona 450 pesos al final de cada quincena durante 2 años ¿Cuánta es la tasa de interés que cobra la tienda departamental?
```{r}
TasaVAVenc = function(VA, A, t){
  aprox = VA + 1
  VA2 = 0
  i = 1
  while(VA/10000 < aprox){
    r = i/1000000
    VA2 = A*(1-(1+r)**-t)/r
    aprox = abs(VA-VA2)
    i = i + 1
  }
  return(r*24*100)
}
TasaVAVenc(19349.45, 450, 2*24)
```
## Problema 12

Una persona debe $19,349.45. Si abona 450 pesos al final de cada quincena a una tasa de 11% ¿En cuánto tiempo terminará de pagar?
```{r}
PeriodosVAVenc = function(VA, A, r){
  t = -log(1-VA/A*r)/log(1+r)
  return(t/24)
}
PeriodosVAVenc(19349.45, 450, 0.11/24)
```
## Problema 13

Una persona paga al inicio de cada quincena $450.00 durante 2 años. Si la tienda departamental le cobra de 11% de interés ¿Cuánto le prestaron?
```{r}
VAAnt = function(A, t, r){
  VA = A*((1-(1+r)**-t)/r)*(1+r)
  return(VA)
}
VAAnt(450, 2*24, 0.11/24)
```
## Problema 14

Una persona debe $19,438.13. Si la tienda departamental le cobra de 11% de interés durante 2 años ¿Cuánto abona al inicio de cada quincena?
```{r}
PagoVAAnt =  function(VA, t, r){
  A =  r*VA/((1-(1+r)**-t)*(1+r))
  return(A)
}
PagoVAAnt(19438.13, 2*24, 0.11/24)
```
## Problema 15 

Una persona debe $19,349.45. Si abona 450 pesos al inicio de cada quincena durante 2 años ¿Cuánta es la tasa de interés que cobra la tienda departamental?
```{r}
TasaVAAnt = function(VA, A, t){
  aprox = VA + 1
  VA2 = 0
  i = 1
  while(VA/10000 < aprox){
    r = i/1000000000
    VA2 = A*((1-(1+r)**-t)/r)*(1+r)
    aprox = abs(VA-VA2)
    i = i + 1
  }
  return(r*100*24)
}
TasaVAAnt(19438.13, 450, 2*24)
```
## Problema 16

Una persona debe $19,349.45. Si abona 450 pesos al inicio de cada quincena a una tasa de 11% ¿En cuánto tiempo terminará de pagar
```{r}
PeriodosVAAnt = function(VA, A, r){
  t = -log(1-r*VA/(A*(1+r)))/log(1+r)
  return(t/24)
}
PeriodosVAAnt(19349.45, 450, 0.11/24)
```
## Problema 17

¿Cuánto le prestaron si comienza a pagar 3 meses después de adquirido el financiamiento?
```{r}
VADif = function(A, r, t, G){
  VA= (A*(1-(1+r)**-t)/r)/(1+r)**G
  return(VA)
}
VADif(450, 0.11/24, 2*24, 1*24/4)
```
## Problema 18

¿De cuánto es el abono quincenal de su préstamo de $18,825.77 a 11% de tasa de interés por 2 años si lo empieza a pagar 3 meses después?
```{r}
PagoVADif = function(VA, t, r, G){
  VA= VA*(1+r)**G
  A = r*VA/(1-(1+r)**-t)
  return(A)
}
PagoVADif (18825.77, 2*24, 0.11/24, 1*24/4)
```